Minutes et répertoires du notaire Jacques LE NOIR, 7 juillet 1757 - 5 octobre 1762 (étude XIII)
Archives nationales
- Minutes de Jacques LE NOIR, 7 juillet 1757 - 1791; MC/ET/XIII/305 - MC/ET/XIII/1146/B
  - Minutes. 1761, octobre - décembre, octobre - décembre 1761; MC/ET/XIII/321
    - Mainlevée d'opposition, provisions de l'office de receveur general des fin, Alencon (Orne)., 12 décembre 1761; MC/ET/XIII/321
      Profession: receveur general des finances, Alencon (Orne)
    - Procuration rente publique., 13 décembre 1761; MC/ET/XIII/321
      Nom, qualité: (Mme ou Mlle) Chardon, Marie Jeanne.
      Profession: Chablis (Yonne).
      Nom, qualité: (M.) Chardon, Didier Henri (bourgeois, Paris), Paris.
      Nom, qualité: (M.) Chardon, Edme Jean (bourgeois, Paris), Paris
    - Procuration acte, dépôt., 14 décembre 1761; MC/ET/XIII/321
      Nom, qualité: (M.) Piot, Joseph Claude (bourgeois).
      Profession: etalier boucher (ancien), Villeneuve-le-Roi (Val-de-Marne).
    - Rente, constitution., 14 décembre 1761; MC/ET/XIII/321
      Nom, qualité: (M.) Cain, Henri Louis.
      Profession: pensionnaire du roi, Paris
    - Rente, quittance de rachat., 14 décembre 1761; MC/ET/XIII/321
      Nom, qualité: (Mme ou Mlle) Bruley, Marie.
      Nom, qualité: (M.) Dorigny, Gerard.
    - Mariage., 15 décembre 1761; MC/ET/XIII/321
      Nom, qualité: (M.) Renou, Jean Nicolas.
      Profession: charcutier (maître), Paris.
      Nom, qualité: (Mme ou Mlle) Demante, Anne Marie Felicite.
      Nom, qualité: (M.) Demante, Louis.
      Profession: chapelier (maître), Paris
    - Déclaration., 15 décembre 1761; MC/ET/XIII/321
      Nom, qualité: (M.) Girauld, Claude Joseph.
      Nom, qualité: (personne morale) Filles de La_charite de Paris
    - Sursis, transport., 15 décembre 1761; MC/ET/XIII/321
      Nom, qualité: (personne morale) Sibire (enfants).
      Relations: enfants de l'intervenant 2, héritiers de l'intervenant 3.
      Nom, qualité: (Mme ou Mlle) Letellier, Francoise Suzanne.
    - Procuration rente publique, dépôt., 17 décembre 1761; MC/ET/XIII/321
      Nom, qualité: (Mme ou Mlle) Jariego, Madeleine.
      Profession: Saragosse (espagne).
      Nom, qualité: (M.) Illioni, Antoine.
      Profession: commissaire des guerres du roi d'espagne, Saragosse (espagne).
    - Procuration rente publique, dépôt., 17 décembre 1761; MC/ET/XIII/321
      Nom, qualité: (M.) Brun, Jean Baptiste.
    - Vente, baraque, Versailles (Yvelines)., 17 décembre 1761; MC/ET/XIII/321
      Nom, qualité: (Mme ou Mlle) Lefebvre, Marie Madeleine.
      Nom, qualité: (M.) Lefebvre, Pierre (bourgeois, Paris), Paris.
      Nom, qualité: (M.) Riviere, Pierre.
      Profession: valet de chambre, Versailles (Yvelines).
      Relations: au service de l'intervenant 4.
      Nom, qualité: (M.) Lamoignon de, Guillaume.
      Profession: chancelier de France, Versailles (Yvelines)
    - Procuration rente publique, dépôt., 17 décembre 1761; MC/ET/XIII/321
      Nom, qualité: (M.) Gouyn de La Rive, Pierre Benoit.
      Profession: receveur des tailles, Saint-Etienne (Loire).
    - Succession, dépôt de pièces., 18 décembre 1761; MC/ET/XIII/321
      Nom, qualité: (M.) Ore, Claude (bourgeois, Paris), Paris.
      Profession: Lyon (Rhône)
    - Rente viagère, constitution., 19 décembre 1761; MC/ET/XIII/321
      Nom, qualité: (M.) Guynoiseau de Boismarie, Philippe.
      Nom, qualité: (M.) Guynoiseau de Boismarie, Augustin.
      Profession: receveur ambulant des domaines, Dax (Landes)
    - Succession, renonciation., 19 décembre 1761; MC/ET/XIII/321
      Nom, qualité: (M.) Cottu, Pierre Alexis.
    - Bail, appartement, Paris (Paris) rue Francaise., 21 décembre 1761; MC/ET/XIII/321
      Nom, qualité: (M.) Giraud, Christophe.
    - Désistement, jouissance de rente publique emission 1757., 22 décembre 1761; MC/ET/XIII/321
      Profession: epicier (ancien marchand), Paris.
      Nom, qualité: (M.) Loyaute, Pierre Barthelemy.
    - Procuration rente publique, dépôt., 22 décembre 1761; MC/ET/XIII/321
      Nom, qualité: (M.) Lamande, Joseph (bourgeois, Geneve), Geneve.
    - Inventaire après décès., 24 décembre 1761; MC/ET/XIII/321
      Nom, qualité: (Mme ou Mlle) Gouy, Rose Marguerite.
      Nom, qualité: (M.) Lesage, Jean Louis.
    - Vente, vigne, Garancieres (Yvelines)., 30 décembre 1761; MC/ET/XIII/321
      Nom, qualité: (Mme ou Mlle) Sebile, Marie.
      Nom, qualité: (M.) Souilliard, Louis.
      Profession: marchand, Monfort-l'Amaury (Yvelines)
    - Convention., 31 décembre 1761; MC/ET/XIII/321
      Nom, qualité: (M.) Frecot de Lanty, Jacques.
      Profession: conseiller au grand conseil, Paris.
    - Société, dissolution, commerce de porcelaine, Paris (Paris) rue du Roule., 31 décembre 1761; MC/ET/XIII/321
      Nom, qualité: (M.) Choudard Desforges, Edme (bourgeois, Paris), Paris.
      Relations: associé(e) de l'intervenant 3.
      Nom, qualité: (personne morale) Henry de Pontnoyer (hoirs).
      Profession: mousquetaire du roi (ancien)
    - Succession, délivrance de legs., 31 décembre 1761; MC/ET/XIII/321
      Nom, qualité: (M.) Courdoumer, Rene.
      Profession: chanoine de la Sainte-chapelle (honoraire), Paris
    - Succession, notoriété., 31 décembre 1761; MC/ET/XIII/321
      Nom, qualité: (Mme ou Mlle) Prin, Louise Catherine.
      Nom, qualité: (M.) Prin, Jean Louis.
      Profession: fondeur (maître), Paris
  - Minutes. 1762, janvier - mars, janvier - mars 1762; MC/ET/XIII/322
  - Minutes. 1762, avril - juin, avril - juin 1762; MC/ET/XIII/323
  - Minutes. 1762, juillet - 5 octobre, juillet - 5 octobre 1762; MC/ET/XIII/324
    Du 7 août à 5 octobre 1762, les actes sont signés par les notaires substituants Lescuyer (de l'étude V) et Sibire (de l'étude LXIX); sur la couverture: 'voir pour ces minutes l'avertissement en tête du répertoire de Me Le Noir'.
  - Expéditions. 1760 - 1791, MC/ET/XIII/1146/B
    Expéditions d'actes des notaires Jacques Lenoir (1760), François Sémillard (1774-1775, 1785), Louis Brelut de la Grange (1787-1791).
    Ancienne(s) cote(s):
    ET/XIII/1146 bis
    copie authentique
- Répertoire(s) de Jacques LE NOIR, 7 juillet 1757 - 24 mars 1766; MC/RE/XIII/10
  - Répertoire. 1757, 7 juillet - 1766, 24 mars, 7 juillet 1757 - 24 mars 1766; MC/RE/XIII/10
    Répertoire des notaires Jacques Le Noir (7 juillet 1757 - 5 octobre 1762), François Sémilliard (8 octobre 1762 - 24 mars 1766).
    Répertoire chronologique de Jacques Le Noir: minutes (7 juillet 1757 - 5 octobre 1762) et minutes des contrats de rente perpétuelles et viagère (8 juin 1758 - 15 juillet 1762).
    Répertoire chronologique de François Sémilliard: minutes (8 octobre - 31 décembre 1762) et minutes de constitutions de rentes (21 octobre 1762 - 24 mars 1766).
    Informations concernant le classement et la cotation:
    Le niveau inférieur de description, quand il existe, correspond aux mentions d'actes contenues dans le répertoire. Parmi celles-ci, certaines peuvent y être décrites, de manière plus ou moins détaillée. Pour consulter l'acte proprement dit, il convient de rechercher la cote au niveau des articles (registre ou liasse) des minutes du notaire (cote de type 'MC/ET').
    - Tontine, constitution, emission 1759., 2 janvier 1761
      Nom, qualité: (Mme ou Mlle) Portaz, Louise Marguerite
      Mention dans le répertoire du notaire coté:
      MC/RE/XIII/10
      Informations concernant le classement et la cotation du document:
      Attention: la cote du répertoire (de type ' MC/RE ') ne permet pas de consulter la minute de l'acte. Il convient de rechercher la cote de la minute (de type ' MC/ET ') au niveau des articles (registre ou liasse) de minutes du notaire.
      L'accès aux images numérisées des pages du répertoire se fait au niveau de description supérieur (' Répertoire du notaire '), rubrique ' Consulter les archives numérisées associées '.
    - Tontine, constitution, emission 1759., 8 janvier 1761
      Nom, qualité: (M.) Martin, Jean Louis
    - Tontine, constitution, emission 1759., 8 janvier 1761
      Nom, qualité: (M.) Saulsoy, Louis Denis
    - Tontine, constitution, emission 1759., 8 janvier 1761
      Nom, qualité: (Mme ou Mlle) Chiboust, Marie Jeanne
    - Tontine, constitution, emission 1759., 8 janvier 1761
      Nom, qualité: (M.) Doniole, Pierre
    - Tontine, constitution, emission 1759., 8 janvier 1761
      Nom, qualité: (M.) Deleuze, Pierre
    - Tontine, constitution, emission 1759., 8 janvier 1761
      Nom, qualité: (Mme ou Mlle) Girardot de Chancourt, Louise Marie
    - Tontine, constitution, emission 1759., 8 janvier 1761
      Nom, qualité: (Mme ou Mlle) Cassolet, Francoise Benedicte
    - Tontine, constitution, emission 1759., 8 janvier 1761
      Nom, qualité: (M.) La Peche de, Pierre
    - Tontine, constitution, emission 1759., 8 janvier 1761
      Nom, qualité: (M.) Drouais, Francois Hubert
    - Tontine, constitution, emission 1759., 8 janvier 1761
      Nom, qualité: (Mme ou Mlle) Uger, Marie Marguerite
    - Tontine, constitution, emission 1759., 8 janvier 1761
      Nom, qualité: (Mme ou Mlle) Namy, Marie
    - Tontine, constitution, emission 1759., 8 janvier 1761
      Nom, qualité: (M.) Auguers, Bertrand
    - Tontine, constitution, emission 1759., 8 janvier 1761
      Nom, qualité: (M.) Pillot, Jean Francois
    - Tontine, constitution, emission 1759., 8 janvier 1761
      Nom, qualité: (M.) Laus, Louis
    - Tontine, constitution, emission 1759., 8 janvier 1761
      Nom, qualité: (M.) Maraval Vialele, Jean Francois Baptiste
    - Tontine, constitution, emission 1759., 8 janvier 1761
      Nom, qualité: (M.) Damin, Jean Baptiste Gabriel
    - Tontine, constitution, emission 1759., 8 janvier 1761
      Nom, qualité: (Mme ou Mlle) Constantin, Marie Suzanne
    - Tontine, constitution, emission 1759., 8 janvier 1761
      Nom, qualité: (Mme ou Mlle) Oberriedt, Anne Marguerite
    - Tontine, constitution, emission 1759., 8 janvier 1761
      Nom, qualité: (M.) Lambert, Louis Michel
    - Tontine, constitution, emission 1759., 8 janvier 1761
      Nom, qualité: (M.) Bernard, Noel
    - Tontine, constitution, emission 1759., 8 janvier 1761
      Nom, qualité: (M.) Chabot, Jean Melaine
    - Tontine, constitution, emission 1759., 8 janvier 1761
      Nom, qualité: (Mme ou Mlle) Leroy, Julie
    - Tontine, constitution, emission 1759., 8 janvier 1761
      Nom, qualité: (Mme ou Mlle) Godquin, Marie Catherine
    - Tontine, constitution, emission 1759., 8 janvier 1761
      Nom, qualité: (M.) Benoist, Pierre
    - Tontine, constitution, emission 1759., 8 janvier 1761
      Nom, qualité: (M.) Ayot, Andre
    - Tontine, constitution, emission 1759., 13 janvier 1761
      Nom, qualité: (M.) Chretien, Jacques Fiacre
    - Tontine, constitution, emission 1759., 13 janvier 1761
      Nom, qualité: (M.) Cougniou de Marville de, Michel Henri
    - Tontine, constitution, emission 1759., 13 janvier 1761
      Nom, qualité: (M.) Milon, Nicolas Quentin
    - Tontine, constitution, emission 1759., 13 janvier 1761
      Nom, qualité: (M.) Luppe, Jean
    - Tontine, constitution, emission 1759., 13 janvier 1761
      Nom, qualité: (Mme ou Mlle) Levasseur, Marie Louise
    - Tontine, constitution, emission 1759., 13 janvier 1761
      Nom, qualité: (M.) Naville, Jean Louis
    - Tontine, constitution, emission 1759., 13 janvier 1761
      Nom, qualité: (M.) Choudard Desforges, Edme
    - Tontine, constitution, emission 1759., 13 janvier 1761
      Nom, qualité: (Mme ou Mlle) Pagin, Catherine Agnes
    - Tontine, constitution, emission 1759., 13 janvier 1761
      Nom, qualité: (M.) Musquinet, Nicolas Marin
    - Tontine, constitution, emission 1759., 13 janvier 1761
      Nom, qualité: (M.) Dutillieu, Jacques Charles
    - Tontine, constitution, emission 1759., 13 janvier 1761
      Nom, qualité: (M.) Lechaire, Jean Philippe
    - Tontine, constitution, emission 1759., 13 janvier 1761
      Nom, qualité: (M.) Frecot de Lanty, Jacques
    - Tontine, constitution, emission 1759., 13 janvier 1761
    - Tontine, constitution, emission 1759., 13 janvier 1761
    - Tontine, constitution, emission 1759., 13 janvier 1761
      Nom, qualité: (Mme ou Mlle) Cuif, Nicole Marie
    - Tontine, constitution, emission 1759., 13 janvier 1761
      Nom, qualité: (M.) Chabot, Jean Victor
    - Tontine, constitution, emission 1759., 13 janvier 1761
      Nom, qualité: (M.) Alix, Henry
    - Tontine, constitution, emission 1759., 13 janvier 1761
      Nom, qualité: (Mme ou Mlle) Geoffrin, Marie Therese
    - Tontine, constitution, emission 1759., 13 janvier 1761
      Nom, qualité: (Mme ou Mlle) Dusautois, Marie Anne Josephe
    - Tontine, constitution, emission 1759., 13 janvier 1761
      Nom, qualité: (Mme ou Mlle) Verquet, Jeanne Antoinette
    - Tontine, constitution, emission 1759., 13 janvier 1761
      Nom, qualité: (Mme ou Mlle) Courais, Marie
    - Tontine, constitution, emission 1759., 13 janvier 1761
      Nom, qualité: (Mme ou Mlle) Hardy, Claire
    - Tontine, constitution, emission 1759., 13 janvier 1761
      Nom, qualité: (Mme ou Mlle) Mauro, Claudine
    - Tontine, constitution, emission 1759., 13 janvier 1761
      Nom, qualité: (M.) Barbery, Antoine
    - Tontine, constitution, emission 1759., 13 janvier 1761
      Nom, qualité: (M.) Dupierge, Claude
    - Tontine, constitution, emission 1759., 13 janvier 1761
      Nom, qualité: (M.) Eudes, Guillaume Joseph
    - Tontine, constitution, emission 1759., 13 janvier 1761
      Nom, qualité: (Mme ou Mlle) Jalade, Jeanne
    - Tontine, constitution, emission 1759., 13 janvier 1761
      Nom, qualité: (Mme ou Mlle) Langlet, Marie Madeleine
    - Tontine, constitution, emission 1759., 13 janvier 1761
      Nom, qualité: (M.) Sedillot, Toussaint
    - Tontine, constitution, emission 1759., 13 janvier 1761
      Nom, qualité: (M.) Sainrault, Jean Henri Joseph
    - Tontine, constitution, emission 1759., 13 janvier 1761
      Nom, qualité: (M.) Geoffrin, Francois
    - Tontine, constitution, emission 1759., 13 janvier 1761
      Nom, qualité: (Mme ou Mlle) Varin, Marie Francoise
    - Tontine, constitution, emission 1759., 13 janvier 1761
      Nom, qualité: (M.) Perier, Joseph
    - Tontine, constitution, emission 1759., 13 janvier 1761
      Nom, qualité: (M.) Audelin, Francois Andre
    - Tontine, constitution, emission 1759., 13 janvier 1761
      Nom, qualité: (M.) Morin, Jean
    - Tontine, constitution, emission 1759., 13 janvier 1761
      Nom, qualité: (M.) Arnauld, Camille
    - Tontine, constitution, emission 1759., 13 janvier 1761
      Nom, qualité: (Mme ou Mlle) Savatte, Jeanne
    - Tontine, constitution, emission 1759., 13 janvier 1761
      Nom, qualité: (M.) Garrigue, Pierre
    - Tontine, constitution, emission 1759., 13 janvier 1761
      Nom, qualité: (Mme ou Mlle) Garet, Francoise
    - Tontine, constitution, emission 1759., 13 janvier 1761
      Nom, qualité: (Mme ou Mlle) Lemaignan, Marie
    - Tontine, constitution, emission 1759., 13 janvier 1761
      Nom, qualité: (Mme ou Mlle) Danger, Anne
    - Tontine, constitution, emission 1759., 13 janvier 1761
      Nom, qualité: (M.) Le Sage, Andre Louis
    - Tontine, constitution, emission 1759., 13 janvier 1761
      Nom, qualité: (Mme ou Mlle) Lefebvre, Marie Louise
    - Tontine, constitution, emission 1759., 13 janvier 1761
      Nom, qualité: (Mme ou Mlle) Lefebvre, Nicole Francoise
    - Tontine, constitution, emission 1759., 13 janvier 1761
      Nom, qualité: (M.) Page, Jean Bernard
    - Tontine, constitution, emission 1759., 13 janvier 1761
      Nom, qualité: (Mme ou Mlle) Lefebvre, Louise Genevieve
    - Tontine, constitution, emission 1759., 13 janvier 1761
      Nom, qualité: (M.) Dieu, Jacques
    - Tontine, constitution, emission 1759., 13 janvier 1761
      Nom, qualité: (M.) Benoist, Denis
    - Tontine, constitution, emission 1759., 13 janvier 1761
      Nom, qualité: (M.) Mezieres, Etienne
    - Tontine, constitution, emission 1759., 13 janvier 1761
      Nom, qualité: (M.) Lemoyne, Jacques Louis
    - Tontine, constitution, emission 1759., 13 janvier 1761
      Nom, qualité: (Mme ou Mlle) Barthelemy, Marie Claude
    - Tontine, constitution, emission 1759., 13 janvier 1761
      Nom, qualité: (Mme ou Mlle) Boulard, Anne
    - Tontine, constitution, emission 1759., 13 janvier 1761
      Nom, qualité: (M.) Aubert Du Petit Thouars, Hyacinthe Louis
    - Tontine, constitution, emission 1759., 13 janvier 1761
      Nom, qualité: (M.) Donon, Charles Pierre
    - Tontine, constitution, emission 1759., 13 janvier 1761
      Nom, qualité: (Mme ou Mlle) Jolage, Jeanne Madeleine
    - Tontine, constitution, emission 1759., 13 janvier 1761
      Nom, qualité: (M.) Chardon, Didier Henri
    - Tontine, constitution, emission 1759., 13 janvier 1761
      Nom, qualité: (M.) Colombel, Francois
    - Tontine, constitution, emission 1759., 13 janvier 1761
      Nom, qualité: (M.) Legrand de Boislaudry, Damien
    - Tontine, constitution, emission 1759., 13 janvier 1761
    - Tontine, constitution, emission 1759., 13 janvier 1761
      Nom, qualité: (M.) Lambert, Nicolas Blaise
    - Tontine, constitution, emission 1759., 13 janvier 1761
      Nom, qualité: (M.) Vallon, David Henri
    - Tontine, constitution, emission 1759., 13 janvier 1761
      Nom, qualité: (M.) Poublanc de, Jean
    - Tontine, constitution, emission 1759., 13 janvier 1761
      Nom, qualité: (M.) Piedecocq, Francois
    - Tontine, constitution, emission 1759., 13 janvier 1761
      Nom, qualité: (M.) Collart, Raymond
    - Tontine, constitution, emission 1759., 13 janvier 1761
      Nom, qualité: (M.) Girardol de Champdauphin, Daniel Jacques
    - Tontine, constitution, emission 1759., 13 janvier 1761
      Nom, qualité: (Mme ou Mlle) Simon, Elisabeth
    - Tontine, constitution, emission 1759., 13 janvier 1761
      Nom, qualité: (M.) Dupont, Pierre Isaac
    - Tontine, constitution, emission 1759., 13 janvier 1761
      Nom, qualité: (Mme ou Mlle) Marie, Marie Anne
    - Tontine, constitution, emission 1759., 13 janvier 1761
      Nom, qualité: (M.) Girardot, Jean
    - Tontine, constitution, emission 1759., 13 janvier 1761
      Nom, qualité: (M.) Huvier, Jean
    - Tontine, constitution, emission 1759., 13 janvier 1761
      Nom, qualité: (M.) Marion, Louis
    - Tontine, constitution, emission 1759., 13 janvier 1761
      Nom, qualité: (Mme ou Mlle) Mille, Jeanne
    - Tontine, constitution, emission 1759., 13 janvier 1761
      Nom, qualité: (M.) Ballefin, Louis Catherine
    - Tontine, constitution, emission 1759., 13 janvier 1761
      Nom, qualité: (M.) Lefebvre, Gervais Francois
    - Tontine, constitution, emission 1759., 13 janvier 1761
      Nom, qualité: (Mme ou Mlle) Rigaud, Helene
    - Tontine, constitution, emission 1759., 13 janvier 1761
      Nom, qualité: (M.) Sabatier, Joseph
    - Tontine, constitution, emission 1759., 13 janvier 1761
      Nom, qualité: (M.) Marchand, Charles Denis
    - Tontine, constitution, emission 1759., 13 janvier 1761
      Nom, qualité: (Mme ou Mlle) Guillaume, Nicole
    - Tontine, constitution, emission 1759., 13 janvier 1761
      Nom, qualité: (M.) Benoist, Francois Noel
    - Tontine, constitution, emission 1759., 13 janvier 1761
      Nom, qualité: (Mme ou Mlle) Cressy, Marie Catherine
    - Tontine, constitution, emission 1759., 13 janvier 1761
      Nom, qualité: (M.) Lesourd, Francois Antoine
    - Tontine, constitution, emission 1759., 13 janvier 1761
      Nom, qualité: (M.) Geneve, Joseph
    - Tontine, constitution, emission 1759., 13 janvier 1761
      Nom, qualité: (Mme ou Mlle) Mauclercq, Marie Rose Madeleine Aimable
    - Tontine, constitution, emission 1759., 13 janvier 1761
      Nom, qualité: (M.) Le Boursier, Jacques Charles
    - Tontine, constitution, emission 1759., 13 janvier 1761
      Nom, qualité: (M.) Pecheux, Jean Baptiste
    - Tontine, constitution, emission 1759., 13 janvier 1761
      Nom, qualité: (Mme ou Mlle) Bouvier, Marie Josephe
    - Tontine, constitution, emission 1759., 13 janvier 1761
      Nom, qualité: (M.) Mercier, Louis
    - Tontine, constitution, emission 1759., 13 janvier 1761
      Nom, qualité: (M.) Varnier, Louis
    - Tontine, constitution, emission 1759., 13 janvier 1761
      Nom, qualité: (Mme ou Mlle) Famin, Anne Francoise
    - Tontine, constitution, emission 1759., 13 janvier 1761
      Nom, qualité: (M.) Chretien, Jean
    - Tontine, constitution, emission 1759., 13 janvier 1761
      Nom, qualité: (M.) Toudard, Francois
    - Tontine, constitution, emission 1759., 13 janvier 1761
      Nom, qualité: (M.) Heerkens, Gerard Nicolas
    - Tontine, constitution, emission 1759., 13 janvier 1761
      Nom, qualité: (Mme ou Mlle) Le Gaigneur, Louise Marguerite
    - Tontine, constitution, emission 1759., 13 janvier 1761
      Nom, qualité: (Mme ou Mlle) Bourcard, Marie
    - Tontine, constitution, emission 1759., 13 janvier 1761
      Nom, qualité: (M.) Cramer, Jean Gabriel
    - Tontine, constitution, emission 1759., 13 janvier 1761
      Nom, qualité: (M.) Vanrobais, Jacques Isaac
    - Tontine, constitution, emission 1759., 13 janvier 1761
      Nom, qualité: (M.) Rodollet, Antoine Nicolas
    - Tontine, constitution, emission 1759., 13 janvier 1761
      Nom, qualité: (Mme ou Mlle) Bidault, Marie Anne
    - Tontine, constitution, emission 1759., 13 janvier 1761
      Nom, qualité: (Mme ou Mlle) Charles, Barbe
    - Tontine, constitution, emission 1759., 13 janvier 1761
      Nom, qualité: (Mme ou Mlle) Lemoyne, Anne Charlotte
    - Tontine, constitution, emission 1759., 13 janvier 1761
      Nom, qualité: (M.) Lemoyne, Simon Charles
    - Tontine, constitution, emission 1759., 13 janvier 1761
      Nom, qualité: (Mme ou Mlle) Lecocq, Genevieve
    - Tontine, constitution, emission 1759., 13 janvier 1761
      Nom, qualité: (M.) Cadran, Philippe Francois
    - Tontine, constitution, emission 1759., 13 janvier 1761
      Nom, qualité: (Mme ou Mlle) Soufflet, Francoise
    - Tontine, constitution, emission 1759., 13 janvier 1761
    - Tontine, constitution, emission 1759., 13 janvier 1761
      Nom, qualité: (Mme ou Mlle) Gilbert, Marie Barbe
    - Tontine, constitution, emission 1759., 13 janvier 1761
      Nom, qualité: (Mme ou Mlle) Guerin, Marie Louise
    - Tontine, constitution, emission 1759., 13 janvier 1761
      Nom, qualité: (Mme ou Mlle) Hubert, Marguerite
    - Tontine, constitution, emission 1759., 13 janvier 1761
      Nom, qualité: (Mme ou Mlle) Jonquet, Marie Josephe
    - Tontine, constitution, emission 1759., 13 janvier 1761
      Nom, qualité: (Mme ou Mlle) Dubuisson, Marie Angelique
    - Tontine, constitution, emission 1759., 13 janvier 1761
      Nom, qualité: (Mme ou Mlle) Augueres, Anne
    - Tontine, constitution, emission 1759., 13 janvier 1761
      Nom, qualité: (M.) Lodron de, Louis Joseph (comte, Lodron), Lodron
    - Tontine, constitution, emission 1759., 13 janvier 1761
      Nom, qualité: (Mme ou Mlle) Angot, Marie Claude
    - Tontine, constitution, emission 1759., 13 janvier 1761
      Nom, qualité: (M.) Blessebois de La Garenne, Thomas Gaspard Jacques
    - Tontine, constitution, emission 1759., 13 janvier 1761
      Nom, qualité: (Mme ou Mlle) Journault, Genevieve
    - Tontine, constitution, emission 1759., 13 janvier 1761
      Nom, qualité: (Mme ou Mlle) L'Usurier, Louise
    - Tontine, constitution, emission 1759., 13 janvier 1761
      Nom, qualité: (Mme ou Mlle) L'Usurier, Marie Marguerite
    - Tontine, constitution, emission 1759., 13 janvier 1761
      Nom, qualité: (Mme ou Mlle) L'Olivier, Josephe Jacquette
    - Tontine, constitution, emission 1759., 13 janvier 1761
      Nom, qualité: (M.) Pelras, Antoine
    - Tontine, constitution, emission 1759., 13 janvier 1761
      Nom, qualité: (Mme ou Mlle) Benoist, Angelique
    - Tontine, constitution, emission 1759., 13 janvier 1761
      Nom, qualité: (Mme ou Mlle) Jacquier, Marie Petronille
    - Tontine, constitution, emission 1759., 13 janvier 1761